最高法院民事裁定                              八十八年度台上字第一八七七號
    上  訴  人  甲○○
    被 上訴 人  萬泰商業銀行股份有限公司
    法定代理人  許勝發
    訴訟代理人  康育嘉
    被 上訴 人  國際航空運輸協會台灣辦事處
    法定代理人  徐世傑
右當事人間請求損害賠償事件，上訴人對於中華民國八十七年九月二十一日台灣高等
法院第二審判決（八十七年度上字第九二八號），提起上訴，本院裁定如左：
    主  文
上訴駁回。
第三審訴訟費用由上訴人負擔。
    理  由
按對於第二審判決上訴，非以其違背法令為理由，不得為之。民事訴訟法第四百六十
七條定有明文。依同法第四百六十八條規定，判決不適用法規或適用不當者，為違背
法令。而判決有同法第四百六十九條所列各款情形之一者，為當然違背法令。是當事
人提起上訴，如依民事訴訟法第四百六十八條規定，以第二審判決有不適用法規或適
用法規不當為理由時，其上訴狀或理由書應有具體之指摘，並揭示該法規之條項或其
內容。若係成文法以外之法則，應揭示該法則之旨趣。倘為司法院解釋、或本院之判
例，則應揭示該判解之字號或其內容。如以民事訴訟法第四百六十九條所列各款情形
為理由時，其上訴狀或理由書，應揭示合於該條款之事實。上訴狀或理由書如未依此
項方法表明者，即難認為已對第二審判決之違背法令有具體之指摘，其上訴自難認為
合法。本件上訴人對第二審判決提起上訴，雖以該判決違背法令為由，惟核其上訴理
由狀所載內容，係就原審取捨證據、認定事實之職權行使，指摘其為不當，而未具體
表明合於不適用法規、適用法規不當、或民事訴訟法第四百六十九條所列各款之情形
，難認對該判決之如何違背法令已有具體之指摘。依首揭說明，應認其上訴為不合法
。又查被上訴人國際航空運輸協會台灣辦事處提出之配票單經第一審提示曉諭上訴人
為辯論時，上訴人當庭承認該公司於八十四年十月廿六日發給金航線旅行社五十本空
白機票無訛（見一審卷九一頁反面），是原審採上開配票單為判斷之憑據，核無違誤
。次查上訴人在第一審及原審，未曾提出依民法第二百四十二條代位權之規定，撤銷
被上訴人國際航空運輸協會與被上訴人萬泰商業銀行股份有限公司保證契約之主張。
上訴人竟謂原審未就此主張予以調查，執以指摘原判決違背法令，顯有未合。本件上
訴自非已合法表明上訴理由，顯難認為合法，併此敘明。
據上論結，本件上訴為不合法。依民事訴訟法第四百八十一條、第四百四十四條第一
項、第九十五條、第七十八條，裁定如主文。
中      華      民      國    八十八    年      八      月     二十     日
                              最高法院民事第二庭
                                  審判長法官  曾  桂  香
                                        法官  劉  延  村
                                        法官  劉  福  聲
                                        法官  黃  秀  得
                                        法官  許  朝  雄
      右正本證明與原本無異
                                              書  記  官
中      華      民      國    八十八    年      九      月      一      日
